Inventaris van de waterbouwarchieven van de Bouwdienst Rijkswaterstaat (1975) 1990-2005
Nationaal Archief, Den Haag
- Waterstaat, 028
  - Infrastructurele werken, 7.4
    - Het aanleggen en verbeteren van vaarwegen en havens. 1945 -, 541
      - Zeeland
        - Projectdirectie ontwikkelingsschets Schelde-estuarium (ProSes), Waterbouwnummer 8325 2003-2004
          - Dossiers, 632
            - Aanmelding prospect, met inventarislijst 2003, 8325DOC-001
            - Startprotocol ProSes 2003, 8325DOC-002
            - Brief verzending startprotocol door Bouwdienst aan ProSes 2003, 8325DOC-003
            - Kennisgeving strategische milieu effecten rapportage ontwikkelingsschets 2010 Schelde-estuarium, nota bij de start van de procedure 2003, 8325DOC-004
            - Opdrachtaanmelding ProSes 2003, 8325DOC-005
            - Eerste voortgangsverslag voor ProSes project directie 2003, 8325DOC-006
            - Brief aan H. van Zwam betreffende wijzigingsprotocol inhuur 2003, 8325DOC-007
            - Voortgangsverslag 2 2003, 8325DOC-008
            - Voortgangsverslag 3 en wijzigingsprotocol 3 2004, 8325DOC-009
            - Voortgangsverslag 4 2004, 8325DOC-010
            - Voortgangsverslag 5, einde project 2004, 8325DOC-011
            - Toezendbrief voortgangsrapportage 5, slotprotocol en klanten oordeels registratie formulier 2004, 8325DOC-012
            - Deelrapport zoute natuurontwikkeling Bathse polder 2004, 8325DOC-013
            - ProSes hoofdrapport kostenopstelling ten behoeve van maatschappelijke kosten/baten analyse waterbodems (MKBA) en milieu effect rapportage 2004, 8325DOC-014
            - Afronding opdracht ProSes 2004, 8325DOC-016
            - Evaluatie rapport opdracht aan ProSes 2004, 8325DOC-017
            - Voortgangsverslag 6 2004, 8325DOC-018
            - Wijzigingsprotocol 2004, 8325DOC-019
            - Verklaring van overdracht 2004, 8325DOC-020
        - Pilot Volkerak Zoommeer (toepassen nieuwe werkwijze), Waterbouwnummer 8443 2004-2006
          - Dossiers, 640; omslag
            - Aanmelding prospect 2004, 8443DOC-001
            - Aanmelding opdracht 2004, 8443DOC-002
            - Brief en startprotocol 2004, 8443DOC-003
            - Slotprotocol 2005, 8443DOC-004
            - Afronding opdracht 2006, 8443DOC-005
      - Limburg
        - Dossier 278-JUL-R-89001. Eindrapport onderzoek bekleding Julianakanaal, Waterbouwnummer 278, 1989; 57; stuk
        - Uitvoeren reconstructie oostoever Julianakanaal, Waterbouwnummer 464 1992-1995
          - Dossiers, 76
            - Aankondigingsbrief aanbesteding 1992, 464DOC-001
            - Brief prekwalificatiedocumenten 1992, 464DOC-002
            - Bestek Julianakanaal Born-Maasbracht reconstructie oostoever 1992, 464DOC-003
            - Raming van kosten 1992, 464DOC-004
            - Inschrijvingsbiljet 1992, 464DOC-005
            - Proces verbaal van aanbesteding 1992, 464DOC-006
            - Overeenkomst tot wijziging en uitvoering van bestek door de Kombinatie Reconstructie Julianakanaal 1992, 464DOC-007
          - Dossiers, 77
            - Nota van inlichtingen 1992, 464DOC-008
            - Bijlagen behorend bij de nota van inlichtingen 1992, 464DOC-009
            - Kwaliteits- en controleplan 1992, 464DOC-010
            - Staat van meer- en minder werk 1993, 464DOC-011
            - Raming van kosten voor staat van meer- en minder werk 1993, 464DOC-012
            - Eindafrekening bestek 1995, 464DOC-013
        - Uitvoeren reconstructie westoever Julianakanaal, Waterbouwnummer 620 1991-2000
          - Dossiers, 112
            - Aanmelding opdrachten 1991, 620DOC-001
            - Projectplan 1993, 620DOC-002
            - Deelprojectplan contracten 1993, 620DOC-003
            - Risico analyse westoever Julianakanaal 1993, 620DOC-004
            - Aanbestedingsprocedure Julianakanaal 1994, 620DOC-005
            - Inkoopplan 1994, 620DOC-006
            - Raming van kosten 1994, 620DOC-007
            - Leidraad inschrijving 1994, 620DOC-008
            - Nota van inlichtingen 1994, 620DOC-009
            - Aanvulling projectplan 1994, 620DOC-010
            - Verklaring inzake inschrijvingsvereisten 1994, 620DOC-011
            - Gunning reconstructie uitvoering werkzaamheden westoever Julianakanaal 1994, 620DOC-012
            - Inschrijvingsbiljet 1994, 620DOC-013
            - Proces verbaal van aanbesteding 1994, 620DOC-014
            - Memo bestekswijzigingen 1994, 620DOC-015
            - Overeenkomst tot wijziging en uitvoering van bestek 1994, 620DOC-016
            - Evaluatienota aanbestedingsprocedure 1994, 620DOC-017
            - Bestek 1994, 620DOC-018
          - Dossiers, 113
            - Bijlage bij bestektekeningen 1994, 620DOC-019
            - Overallplanning werkzaamheden 1994, 620DOC-020
            - Evaluatierapport begeleiden contractuitvoering 1995, 620DOC-021
            - Stukken betreffende contractgemachtigde en contract-mutatieformulier 1995, 620DOC-022
            - 12 verslagen bouwteam-vergaderingen in de periode augustus 1994 tot september 1995 1994-1995, 620DOC-023
            - Prestatieverklaring contracten 1995, 620DOC-024
            - Voortgangsrapportage 1996, 620DOC-025
            - Onderzoeksrapport asfaltverharding 1996, 620DOC-026
            - Asfaltering fietspad Julianakanaal 1996, 620DOC-027
            - Beheer- en onderhoudsplan oevers Julianakanaal Illikhoven-Maasbracht 1997, 620DOC-028
            - Afwijkingsrapport 1997, 620DOC-029
            - Opdrachtbeeindiging 1997, 620DOC-030
            - Evaluatierapport opdrachtrealisatie 2000, 620DOC-031
            - Afronding opdracht 2000, 620DOC-032
          - Dossier 620DOC-033. Bescheiden conform de leidraad inschrijving deel A map 1, 1994; 114
          - Dossier 620DOC-034. Bescheiden conform de leidraad inschrijving deel B map 2, 1994; 115
          - Dossier 620DOC-035. Bescheiden conform de leidraad inschrijving deel C map 3, 1994; 116
          - Dossier 620DOC-036. Bescheiden conform de leidraad inschrijving deel C map 4, 1994; 117
        - Grensmaas, onderzoek oplossen watersnood, Waterbouwnummer 657 1994
          - Dossiers, 122; omslag
            - Onderzoek watersnood Maas, met inventarislijst 1994, 657DOC-001
            - Startnotitie 'Een Mooie Ruil' 1994, 657DOC-002
            - De Maas terug 1994, 657DOC-003
        - Baggerwerkzaamheden verruiming zomerbed Zandmaas, Waterbouwnummer 839 1995-2001
          - Dossiers, 170
            - Aanmeldingsformulier, met inventarislijst 1995, USW-ZABM 95035
            - Aankondiging aanbesteding van het uitdiepen van het zomerbed van de rivier de Maas 1995, USW-ZABC 95000
          - Dossiers, 171
            - Projectplan baggerwerkzaamheden zomerbed Zandmaas 1995, USW-ZABU 95018
            - Protocol van overdracht financiën 1995, USW-ZABI 95041
            - Opdracht voor analyses bodemmonsters 1995, USW-ZABB 95062
            - Inkoopplan 1995, USW-ZABC 95001
            - Kennisgeving van het voorgenomen tot stand brengen van een bouwwerk bijlage A 1995, USW-ZAB 95090
            - Veiligheids- en gezondheidsplan bijlage B 1995, USW-ZAB 95091
            - Verruimen zomerbed van de rivier de Maas tussen Gennep en Grave in het kader van het project Zandmaas bestek BDW 5098 1995, UWS-ZABC 95009
            - Verruimen zomerbed van de rivier de Maas tussen Gennep en Grave in het kader van het project Zandmaas bestek BDW 5098 1995, USW-ZABC 95012
            - 36 tekeningen behorend bij het bestek 1995, USW-ZABT 980604
            - Tweede nota van inlichtingen 1995, USW-ZABC 95025
            - Proces-verbaal van aanbesteding 1995, USW-ZABC 95029
            - Eerste aanvulling projectplan baggerwerkzaamheden Zandmaas 1996, USW-ZABZ 96017
            - Verslag vergadering 5 baggerbestek 2 1996, USW-ZAB2 96172
            - Gunning bestek Zandmaas 1996, USW-ZABC 96013
            - Vergadering projectgroep vervuilde grond 1996, USW-ZAB2 96019
          - Dossiers, 172
            - Uitgangspunten tweede baggerbestek 1996, USW-ZABZ 96018
            - Overdracht dossier contractgemachtigde BDW 5075 1996, USW-ZABD 96010
            - Toets op rapport USW-ZAB2-96008 1996, USW-ZAB2M 96021
            - Beoordeling laboratoriumproeven vervuilde grond 1996, USW-ZABZB 96020
            - Vergadering baggerbestek 2 1996, USW-ZAB2V 96022
            - Veiligheids- en gezondheidsplan verruimen zomerbed Maas tussen Gennep en Grave 1996, USW-ZABUP 96026
            - Ontwerpnota baggerwerkzaamheden Zandmaas traject Roermond-Kessel 1996, USW-ZAB2N 96023
            - Veiligheids- en gezondheidsplan verruimen zomerbed van de rivier de Maas overeenkomst BDW 5098A 1996, USW-ZABUP 96090
            - Krediet eerste baggerbestek Zandmaas 1996, USW-ZABM 96011
            - Mogelijkheden vierde baggerbestek 1996, USW-ZABM 96012
          - Dossiers, 173
            - Veiligheids- en gezondheidsplan verruimen zomerbed van de rivier de Maas overeenkomst BDW 5098A 1996, USW-ZABUP 96166
            - Noodzaak proefbaggerwerken Zandmaas 1996, USW-ZABM 96013
            - Baggerbestekken Zandmaas 1996, USW-ZABB 96014
            - Opstelling meerkosten baggerwerkzaamheden 1997, USW-ZABB 97007
            - Acceptatie proefbaggerbestek 2 1997, USW-ZAB2B 97006
            - Voortgangsrapport monitoring baggerbestek 1997, USW-ZAB 97001
            - Afwijkingsrapport 1997, USW-ZAB2R 98005
            - Afwijkingsrapport betreffende verruimen zomerbed Zandmaas 1997, USW-ZAB2R 99001
            - Deelprojectplan tweede baggerbestek Zandmaas 1997, USW-ZAB2P 97002
            - Bijlage F en G behorend bij bestek verbreden zomerbed rivier de Maas 1997, USW-ZABB 97003
          - Dossiers, 174
            - Betreft afwijkingsrapport Zandmaas 1997, USW-ZABM 97004
            - Voortgangsrapport eerste baggerbestek 1997, USW-ZABB 97005
            - Voortgangsrapport monitoring eerste baggerbestek 1997, USW-ZABV 98001
            - Voortgangsrapport monitoring eerste baggerbestek 1998, USW-ZABB 98003
          - Dossiers, 175
            - Inkoopplan ten behoeve van bestek BDW 5203 1998, USW-ZABA 98004
            - Afwijkingsrapport 1998, USW-ZAB2
            - Ontgravings- en grondstroomplan bijlage D 1998, USW-ZABA 98008
            - Bijlagen A gezondheidsplan en B tekeningenlijst behorend bij bestek BDW 5203 1998, USW-ZABB
            - Veiligheids- en gezondheidsplan verbreden zomerbed rivier de Maas bijlage B 1998, USW-ZABA 98006
            - Voortgangsrapport monitoring eerste baggerbestek 1998, USW-ZABB 98007
          - Dossiers, 176
            - Aankondiging openbare aanbesteding, opdracht tot opnemen in Staatscourant 1998, USW-ZABA 98021
            - Bijlage C en E bij bestek BDW 5203 overeenkomst LB 5333 1998, USW-ZABA 98009
            - Voortgangsrapportage monitoring eerste baggerbestek 1998, USW-ZABA 98010
            - Werkbestek in het kader van de Maaswerken 1998, USW-ZABD 98022
            - Proces-verbaal van aanbesteding 1998, USW-ZABA 98044
            - Inkoopplan Surveyor behorende bij bestek BDW 5203 1998, USW-ZABA 98037
            - Voorlopig kwaliteitsplan 1998, USW-ZABA 98048
            - Opdrachtverlening bestek BDW 5203 1998, USW-ZABA 98055
            - Opdracht naar aanleiding van de openbare aanbesteding van bestek BDW 5203 1998, USW-ZABA 98079
            - Bevestigen aannemen van de opdracht naar aanleiding van de openbare aanbesteding 1998, USW-ZABA 98070
            - Voortgangsrapport monitoring eerste baggerbestek 1998, USW-ZABD 98015
            - Opdracht volgens contractmutatieformulier 5203 / B / 002 1998, USW-ZABA 98736
            - Toetsingsplan verbreden van het zomerbed van de rivier de Maas 1998, USW-ZABA 98011
            - Bijlage bij contractmutatieformulier 01 veilighieds- en gezondheidsplan 1998, USW-ZABA 98076
            - Contractmutatieformulier BDW 5203 / A / 001 1998, USW-ZABA
            - Betreffende oplevering in onvoltooide staat en gunning uit de hand 1999, USW-ZABA 98782
            - Voortgangsrapport monitoring eerste baggerbestek 1999, USW-ZABR 99061
            - Brief betreffende de vertraging in de werkzaamheden 1999, USW-ZABA 99019
            - Brief betreffende toestemming ter financiële afwikkeling 1999, USW-ZABT
            - Tweede proefbaggerbestek Zandmaas 2000, USW ZAB2 2001-18P
            - Voortgangsrapportage vergunningen 2001, USW ZAB2 2001-16P
            - Nota van inlichtingen verbreden zomerbed van de Maas tussen Swalmen en Beesel, met vragenlijst en tekening 1997, USW-ZABN 98029
            - Plan van aanpak Zandmaas / Maasroute, toetsing ontwerp tracébesluit-producten 2000, USW-ZABN 98029
          - Dossier USW.ZABU-O-96695. Bestektekeningen 1-50, 1996; 177
          - Dossier USW.ZABU-O-96695. Bestektekeningen 51-100, 1996; 178
          - Dossier USW.ZABU-O-96695. Bestektekeningen 101-150, 1996; 179
          - Dossier USW.ZABU-O-96695. Bestektekeningen 150-175, 1996; 180
          - Dossier USW.ZABU-O-96695. Bestektekeningen 176-200, 1996; 181
          - Dossier USW.ZABU-O-96695. Bestektekeningen 201-250, 1996; 182
          - Dossier USW.ZABU-O-96695. Bestektekeningen 251-275, 1996; 183
          - Dossier USW.ZABU-O-96695. Bestektekeningen 276-300, 1996; 184
          - Dossier USW.ZABU-O-96695. Bestektekeningen 301-340, 1996; 185
          - Dossier USW.ZABU-O-96695. Bestektekeningen 341-375, 1996; 186
        - Maken oeverontwerp Roermond Zandmaas, Waterbouwnummer 925 1996-1997
          - Dossiers, 217; omslag
            - Definitief projectplan en autorisatie, met inventarislijst 1996, 925DOC-001
            - Afwijkingsrapport 1996, 925DOC-002
            - Rapport oeverontwerp, definitief 1996, 925DOC-003
            - Rapport oeverontwerp bijlage hydraulica, definitief 1996, 925DOC-004
            - Bijlage ontwerpnota tweede baggerbestek 1996, 925DOC-005
            - Nabeschouwing stabiliteit natuurvriendelijke oevers tweede baggerbestek Zandmaas 1996, 925DOC-006
            - Brief aan opdrachtgever omtrent opdrachtbeëindiging 1996, 925DOC-007
            - Beëindiging opdracht 1996, 925DOC-008
            - Afmelding 1997, 925DOC-009
        - Onderzoek naar maatregelen flessenhalzen Grensmaas, Waterbouwnummer 1001 1996-1997
          - Dossiers, 237; omslag
            - Notitie Grensmaas en flessenhalsproblematiek, met inventarislijst 1996, 1001DOC-001
            - Gespreksnotitie telefonisch overleg over aanpak project 1996, 1001DOC-002
            - Afwijkingsrapport 1996, 1001DOC-003
            - Notitie rivierkundige maatregelen 1996, 1001DOC-004
            - Eindrapport schetsontwerp maatregelen terugvalalternatief 1997, 1001DOC-005
            - Aanvullende notitie met betrekking tot maatregelen Voorkeursalternatief 1997, 1001DOC-006
            - Afmelding opdracht 1997, 1001DOC-007
        - Milieu Effect Rapportage (MER) Zandmaas / Maasroute externe veiligheid, Waterbouwnummer 1032 1996-1997
          - Dossiers, 246; omslag
            - Aanbieding MER Zandmaas / Maasroute, definitief, met inventarislijst 1996, 1032DOC-001
            - Rapport MER Zandmaas / Maasroute, definitief 1996, 1032DOC-002
            - Opdrachtverlening onderzoek externe veiligheid 1996, 1032DOC-003
            - Fax met opmerkingen ten aanzien van rapport 1996, 1032DOC-004
            - Eerste toetsing eindrapport 1996, 1032DOC-005
            - Bevestiging einde opdracht 1997, 1032DOC-006
            - Evaluatierapport opdrachtrealisatie 1997, 1032DOC-007
          - Dossier R-96007. Milieu effect rapportage (MER) voor de risico analyse kabels en leidingen Zandmaas / Maasroute, Waterbouwnummer 1068, met inventarislijst, 1997; 263; stuk
          - Dossier 1381DOC-001. Eindrapportage risico analyse kosten Maaswerken, Waterbouwnummer 1381, met inventarislijst, 1999; 365; stuk
        - Achtergronddocument grond Zandmaas met betrekking tot milieu effect rapportage (MER), Waterbouwnummer 1408 1997-2000
          - Dossiers, 377; omslag
            - Projectplan, met inventarislijst 1997, 1408DOC-001
            - Plan van aanpak 1999, 1408DOC-001a
            - Akkoordverklaring aanbieding deelproject "achtergronddocument grond" 1998, 1408DOC-002
            - 2 afwijkingsrapporten 1999, 1408DOC-003
            - Opdrachtverlening voor de uitbreiding inzake omgaan met grond Maaswerken 1999, 1408DOC-004
            - Budgetraming en planning uitbreiding opdracht 1998, 1408DOC-005
            - Hoofdnota trajectnota milieu effect rapportage 1999, 1408DOC-006
            - Analysecertificaten grondwaterbemonstering 1999, 1408DOC-007
            - Afwijkingsrapport 1999, 1408DOC-008
            - Uitvoeringsplan Roosteren in verband met verspreidingsberekeningen en grondstromenplan 1999, 1408DOC-009
            - Thema: Grondmechanica en funderingstechnieken 1999, 1408DOC-010
            - Milieueffecten bergingslokaties Meers en Aasterbergse plas, verspreiding van verontreiniging naar grond- en oppervlaktewater 2000, 1408DOC-011
            - Beschikbaarheid van zware metalen in Maas uiterwaarden en in reducerend sediment 1999, 1408DOC-012
            - Evaluatierapport opdrachtrealisatie 2000, 1408DOC-013
        - Milieueffecten hergebruikvarianten Zandmaas, Waterbouwnummer 1409 1997-2000
          - Dossiers, 378
            - Saneringsvisie, actief bodembeheer in het Maasdal, met inventarislijst 1997, 1409DOC-001
            - Projectplan 1997, 1409DOC-002
            - Memo keten- en kostenbenadering voor nuttige toepassing verontreinigd bodemmateriaal 1997, 1409DOC-003
            - Aanpak geochemie Zandmaas 1997, 1409DOC-004
            - Emissie product A 1997, 1409DOC-005
            - Notitie grondwaterkwaliteit 1998, 1409DOC-006
            - Afwijkingsrapport 1997, 1409DOC-007
            - Uitbreiding opdracht 1998, 1409DOC-008
            - Capaciteitsbudgetten 1998, 1409DOC-009
            - Rapport "Project milieu effecten hergebruikvarianten Zandmaas, verontreinigde bodem Maasdal: bronducument verspreiding verontreinigingen huidige situatie" 2000, 1409DOC-010
            - Rapport "Project milieu effecten hergebruikvarianten Zandmaas, brondocument milieueffecten terugplaatsen grond" 2000, 1409DOC-011
            - Afwijkingsrapport 1998, 1409DOC-012
          - Dossiers, 379
            - Trajectnota milieu effect rapportage hoofdnota 1999, 1409DOC-013
            - Trajectnota milieu effect rapportage grond 1999, 1409DOC-014
            - Evaluatierapport opdrachtrealisatie 1999, 1409DOC-015
          - Dossier 1483DOC-010. Rapport definitieve definitiestudie inventarisatie algemene risico's Maaswerken, Waterbouwnummer 1483, met inventarislijst, 1999; 399; stuk
        - Implementatie risicomanagement Maaswerken, Waterbouwnummer 1494 1999-2000
          - Dossiers, 402; omslag
            - Rapport inpassing risicomanagement, met inventarislijst 1999, 1494DOC-001
            - Rapport "Risico's bestuurlijk en directioneel niveau" 1999, 1494DOC-002
            - Rapport "Risico's op projectniveau" 1999, 1494DOC-003
            - Ondersteuning risicomanagement Maaswerken inkoopplan / voorstel uitbrengen aanvraag / gunningsvoorstel / toetsingsplan 2000, 1494DOC-004
        - Benedenstroomse effecten Maas, Waterbouwnummer 1527 1999
          - Dossiers, 406; omslag
            - Concept aanbieding, met inventarislijst 1999, 1527DOC-001
            - Conceptnotitie ten behoeve van vergadering van 19 mei 1999 1999, 1527DOC-002
            - Telefoonnotitie beëindiging opdracht 1999, 1527DOC-003
            - Formele opdracht verlening Maaswerken aan Bouwdienst 1999, 1527DOC-004
        - Ontwerp bergingsvarianten Zandmaas, Waterbouwnummer 1558 1999-2001
          - Dossiers, 412; omslag
            - Plan van aanpak ten behoeve van offerte, met inventarislijst 1999, 1558DOC-001
            - Prospectaanmelding 1999, 1558DOC-002
            - Concept plan van aanpak naar Van Steeg 1999, 1558DOC-003
            - Voortgangsverslag 1 1999, 1558DOC-004
            - Voortgangsrapportage 1, programma van eisen 1999, 1558DOC-005
            - Verslag voortgangsrapportage 2, programma van eisen 1999, 1558DOC-006
            - Akkoord prospectaanmelding 1999, 1558DOC-007
            - Verslag voortgangsrapportage 3, 10 september 1999 1999, 1558DOC-008
            - Voortgangsverslag 2 1999, 1558DOC-009
            - Beëindigingsbrief BDW 5284-VII 1999, 1558DOC-010
            - Afwijkingsrapport 1 opdracht fase 2 1999, 1558DOC-011
            - Programma van eisen 1999, 1558DOC-012
            - Aangepast meerwerk overzicht 1999, 1558DOC-013
            - Afwijkingsrapport 2 1999, 1558DOC-014
            - Wijzigingsprotocol 1 1999, 1558DOC-015
            - Afwijkingsrapport 3 2006, 1558DOC-016
            - Wijzigingsprotocol 2 2006, 1558DOC-017
            - Evaluatie 2001, 1558DOC-018
            - Afronding opdracht 2001, 1558DOC-019
            - Slotprotocol 2001, 1558DOC-020
        - Kwaliteitstoets ontwerp tracébesluit Maaswerken, Waterbouwnummer 1785 2000
          - Dossiers, 523; omslag
            - Bevindingen toetsteam; eindrapport, met inventarislijst 2000, 1785DOC-001
            - Eindrapportage, bijlagen rapport 2000, 1785DOC-002
        - Bodemonderzoek Rijkelse Bemden, evaluatie en monitoring, Waterbouwnummer 7216 2002-2004
          - Dossiers, 592; omslag
            - Prospectmelding, met inventarislijst 2002, 7216DOC-001
            - Projectaanmelding 2002, 7216DOC-002
            - Plan van aanpak herinrichting Rijkelse Bemden 2002, 7216DOC-003
            - Plan van aanpak verspreidingsberekeningen 2002, 7216DOC-004
            - Rapport "Bodemonderzoek en inventarisatie oplossingen" 2002, 7216DOC-005
            - Reinigingsvariant Rijkelse Bemden 2002, 7216DOC-006
            - Evaluatieproces proces 300/400 2003, 7216DOC-007
            - Evaluatieproces proces 200 2003, 7216DOC-008
            - Slotprotocol 2003, 7216DOC-009
            - Klanten oordeels registratie formulier 2003, 7216DOC-010
            - Overeenkomst betreffende milieukundig bodemonderzoek Rijkelse Bemden 2004, 7216DOC-011
          - Dossier 7252DOC-001. Eindrapport risico analyse Zuid-Willemsvaart, Waterbouwnummer 7252, met inventarislijst, 2002; 605; stuk
        - Capaciteitsbijdrage Dienst Weg- en Waterbouw (DWW) - kaden in Limburg, Waterbouwnummer 8367 2004-2005
          - Dossiers, 637; omslag
            - Aanbieding opdracht en projectplan, met inventarislijst 2004, 8367DOC-001
            - Startprotocol 2004, 8367DOC-002
            - Aanmelding opdracht 2004, 8367DOC-003
            - Afwijkingsrapport 2004, 8367DOC-004
            - Wijzigingsprotocol 2004, 8367DOC-005
            - Slotprotocol 2005, 8367DOC-006
            - Evaluatierapport opdrachtrealisatie 2005, 8367DOC-007
            - Afronding opdracht 2005, 8367DOC-008
            - Memo calamiteitenbestrijdingsplan Maashoogwater 2004, 8367DOC-009
            - Memo definitief commentaar draaiboek, plaatsen afsluitschotten in de Roer 2004, 8367DOC-010
            - Memo definitief ontwerp harde kaden Roermond, Venlo en Gennep 2004, 8367DOC-011
            - Haalbaarheid betrouwbaarheid sluitoperaties ten aanzien van waterkerende functies 2004, 8367DOC-012
    - Het aanleggen en verbeteren van vaarwegen en havens. 1945 -, 543
      Opm. RIO:
      Het gaat om
      funderingsconstructies
      bovenlagen (zoals ZOAB, zeer open asfaltbeton).
      Onder wegen wordt verstaan: weg (bijbehorende berm en groenvoorzieningen behoren tot de weg) waaronder begrepen auto(snel)weg, carpoolstrook, busbaan, fietspad en voetpad (inclusief duikers en kleine (water)overgangen) etc.
      Onder wegen wordt ook verstaan de bijbehorende en met de wegen samenhangende voorzieningen zoals parkeerplaats, carpoolplaats en p+r voorzieningen.
      Voor een fasering van de handeling zie H13.